臺灣臺中地方法院刑事裁定
110年度聲字第3111號
聲  請  人  林修全


上列聲請人因被告李俊霖等人違反銀行法等案件（109年度金重
訴第443號），聲請發還扣押物，本院裁定如下：
    主    文
扣案如附表編號5、6所示之物，應發還林修全。
    理    由
一、聲請意旨略以：聲請人林修全遭扣押如附表編號5、6所示之
    物，如偵查未用到，請發還聲請人等語。
二、按「按可為證據或得沒收之物，得扣押之。為保全追徵，必
    要時得酌量扣押犯罪嫌疑人、被告或第三人之財產。」、「
     扣押物若無留存之必要者，不待案件終結，應以法院之裁
    定或檢察官命令發還之；其係贓物而無第三人主張權利者，
    應 發還被害人。扣押物，因所有人、持有人或保管人之請
    求， 得命其負保管之責，暫行發還。」、「扣押物未經諭
    知沒收 者，應即發還。但上訴期間內或上訴中遇有必要情
    形，得繼 續扣押之，」刑事訴訟法第133條第1項、第2項、
    第142條、 第317條分別定有明文。
三、經查：
（一）員警因偵辦李俊霖等人涉嫌違反銀行法等案件，於民國10
      8年10月22日前往聲請人位於臺中市○○區○○路0段000巷0號
      5樓之住所執行搜索，當場扣得如附表所示之物，有法務
      部調查局臺中市調查處搜索扣押筆錄及扣押物品目錄表附
      卷可稽（見108年度偵字第30139號卷二第1093至1097頁）
      。
（二）李俊霖等人涉嫌違反銀行法等案件，固經臺灣臺中地方檢
      察署檢察官以108年度偵字第30139號、109年度偵字第321
      8號、第5402號提起公訴，由本院以109年度金重訴字第44
      3號審理中。惟觀諸起訴書之記載，檢察官並未認定聲請
      人係李俊霖等人之共犯，亦未將扣案如附表編號5、6所示
      之物列為可為證據、得沒收或保全追徵之物，且聲請人所
      涉違反銀行法案件，亦經臺灣臺中地方檢察署檢察官以10
      8年度偵字第30139號為不起訴處分在案，有不起訴處分書
      在卷可憑。本院審酌上開物品非屬違禁物，且無事證足認
      與李俊霖等人被訴之犯行有關，而屬可為證據、得沒收或
      保全追徵之物，自無繼續扣押之必要。從而，聲請人聲請
      發還上開物品，核無不合，應予准許。
四、依刑事訴訟法第142條第1項前段、第220條，裁定如主文。
中　　華　　民　　國　　110 　年　　12　　月　　9 　　日
                  刑事第十三庭  審判長法  官  林德鑫
                                      法  官  陳怡秀
                                      法  官  洪瑞隆
以上正本證明與原本無異。
如不服本裁定，應於收受送達後5日內向本院提出抗告狀。（應
附繕本）
                                      書記官  許家齡
中　　華　　民　　國　　110 　年　　12　　月　　9 　　日
附表：
編號 扣案物 1 廣豐公司資料1本 2 林修全帳冊1本 3 林修全筆記本1本 4 廣豐公司資料夾1本 5 林修全平版電腦1臺（IMEI：000000000000000） 6 林修全手機1支（IMEI：000000000000000、000000000000000）